臺灣新北地方法院民事裁定
110年度小上字第180號
上  訴  人  忠孝新村國宅管理委員會

法定代理人  王中屏  
被上訴人    徐瑞琴  

上列當事人間請求損害賠償事件，上訴人對於中華民國110年10
月13日本院三重簡易庭110年重小字第1070號第一審判決提起上
訴，本院判決如下：
    主  文
上訴駁回。
第二審訴訟費用由上訴人負擔。
    理  由
一、按對於小額程序第一審裁判之上訴或抗告，非以其違背法令
    為理由，不得為之。又提起上訴，上訴狀內應記載上訴理由
    ，表明原判決所違背之法令及其具體內容，及依訴訟資料可
    認為原判決有違背法令之具體事實，民事訴訟法第436 條之
    24第2 項、第436 條之25分別定有明文。是當事人以小額訴
    訟程序之第一審判決違背法令為理由提起上訴時，就原判決
    如何不適用法規或適用法規不當，其上訴狀或理由書應有具
    體之指摘，並揭示該法規之條項或其內容，若係成文法以外
    之法則，應揭示該法則之旨趣，倘為司法院解釋，則應揭示
    該解釋之字號或其內容，如依民事訴訟法第469 條第1 款至
    第5 款所列各款事由提起上訴者，其上訴狀或理由書應揭示
    合於該條款之事實，從而，小額訴訟程序上訴人之上訴狀或
    理由書未依上述方法為表明者，即難認已對原判決之違背法
    令有具體之指摘，其上訴自難認為合法。而依民事訴訟法第
    436 條之32第2 項準用同法第471 條第1 項之上訴法律審（
    第三審）之規定，小額訴訟程序之上訴人上訴狀內未表明上
    訴理由，若未於提起上訴後20日內提出上訴理由書於原第一
    審法院，原第一審法院無庸命其補正，即得以裁定駁回，其
    上訴不合法者，本院第二審法院亦應得依同法第436 條之32
    第2 項準用同法第444 條第1 項前段之規定，逕以裁定駁回
    之。
二、上訴意旨略以：被上訴人未於忠孝新村社區（下稱系爭社區
    ）公告期限即民國109年11月5日內完成地下停車場ETC條碼
    之登記，直至同年月10日方完成登記，是自109年11月6日起
    被上訴人之車牌號碼000-0000號機車(下稱系爭機車)自不具
    合法通行系爭社區停車場之權利，而系爭社區裝設之ETC門
    禁管制系統具防撞設置，凡完成ETC條碼登記者，即便前後
    車輛間距過近，柵欄伸縮桿亦會自動升起，避免車輛受到碰
    撞發生意外，被上訴人為台塑林口之員工，已長期使用ETC
    條碼進出工作場所，應深知車輛進出門禁系統時，應停車接
    受設備感應，俟柵欄升起後再為啟動，而被上訴人聲稱沒有
    看到ETC啟用之公告，卻又看到109年11月6日緊急叫修公告
    ，有悖常理，且依系爭社區汽、機車ETC條碼管制登記表，
    汽車164輛、機車247輛，除被上訴人登記機車2輛外，均能
    遵循ETC門禁管制系統，亦無任何意外情事發生，顯見上訴
    人無任何疏失，是被上訴人自撞柵欄橫桿主要肇因為系爭機
    車未於期限內完成ETC條碼登記，致系統感應不到條碼，柵
    欄無法升起，且被上訴人不到2秒就自撞柵欄疑為搶快等語
    。
三、經查，上訴人所執上開上訴理由，並未表明原審判決有何不
    適用法規、適用法規不當，或有何民事訴訟法第469條第1款
    至第5款所定違背法令之情事，參諸前開說明，自不得謂已
    合法表明上訴理由，從而本件上訴，顯難認為合法。本件上
    訴人既未依法提起上訴，且已逾上開20日之補提上訴理由法
    定期間，迄今猶未補提合法之上訴理由書，應認本件上訴為
    不合法，而毋庸命其補正，逕以裁定駁回之。
四、本件第二審訴訟費用，依民事訴訟法第436條之32第1項準用
    同法第436條之19第1項規定，確定其數額為新臺幣1,500元
    ，並應由上訴人負擔，爰確定如主文第2 項所示。
五、據上論結，本件上訴為不合法，依民事訴訟法第436條之32
    第1項、第2項、第444條第1項前段、第95條、第78條、第43
    6條之19第1項，裁定如主文。
中　　華　　民　　國　　111 　年　　2 　　月　　24　　日
                民事第一庭    審判長法　官　張紫能
　　　　　　　　
                                    法　官　張惠閔
　　　　　　　　　　　　　　　　　　
                                    法　官　洪任遠
以上正本係照原本作成
本裁定不得抗告。 
中　　華　　民　　國　　111 　年　　2 　　月　　25　　日
                                    書記官　黃翊芳